臺灣板橋地方法院刑事判決　　　　　　　99年度訴字第2557號
公　訴　人　臺灣板橋地方法院檢察署檢察官
被　　　告　王建忠
指定辯護人　本院公設辯護人彭宏東
上列被告因違反槍砲彈藥刀械管制條例案件，經檢察官提起公訴
（99年度偵緝字第1826號），本院判決如下：
    主  文
王建忠未經許可，寄藏可發射子彈具有殺傷力之改造手槍，處有
期徒刑參年貳月，併科罰金新臺幣伍萬元，罰金如易服勞役，以
新臺幣壹仟元折算壹日。扣案仿FN廠1910型半自動改造手槍壹枝
（槍枝管制編號：0000000000號，含彈匣壹個）沒收。
    事  實
一、王建忠明知可發射子彈具有殺傷力之改造手槍，係屬槍砲彈
    藥刀械管制條例所定之管制物品，非經中央主管機關之許可
    ，不得無故寄藏、持有，竟仍基於寄藏具有殺傷力改造手槍
    之犯意，於民國96年6 、7 月間某日，在臺北縣板橋巿（現
    改制為新北市板橋區○○○路○ 段70號租屋處，受其真實姓
    名年籍均不詳綽號「阿佩」之男性成年友人所託，代為保管
    具殺傷力仿FN廠1910型半自動手槍製造之槍枝，換裝土造金
    屬槍管而成之改造手槍1 枝（槍枝管制編號為0000000000號
    ，含彈匣1 個），並將上開改造手槍寄藏於上開租屋處衣櫃
    抽屜內。嗣於96年9 月8 日下午4 時30分許，為警持搜索票
    在上開租屋處執行搜索而查獲，當場扣得上開改造手槍（含
    彈匣1 個）1 枝、不具殺傷力非制式子彈4 顆，始查悉上情
    。
二、案經臺北縣（現改制為新北市，以下同）政府警察局海山分
    局報告臺灣板橋地方法院檢察署檢察官偵查起訴。
    理  由
一、按被告以外之人於審判外之陳述，雖不符合同法第159 條之
    1 至第159 條之4 之規定，但經當事人於審判程序同意作為
    證據，法院審酌該言詞陳述或書面陳述作成時之情況，認為
    適當者，亦得為證據。當事人、代理人或辯護人於法院調查
    證據時，知有第159 條第1 項不得為證據之情形，而未於言
    詞辯論終結前聲明異議者，視為有前項之同意，刑事訴訟法
    第159 條第1 項及第159 條之5 分別定有明文。查本判決下
    列所引用之各該被告以外之人於審判外之陳述，雖屬傳聞證
    據，惟檢察官、被告及其辯護人於本院準備程序及審判期日
    中均表示無意見而不予爭執，且迄至言詞辯論終結前亦未再
    聲明異議，本院審酌上開證據資料製作時之情況，尚無違法
    不當之瑕疵，亦認為以之作為證據應屬適當，依刑事訴訟法
    第159 條之5 規定，認前揭證據資料均有證據能力，合先敘
    明。
二、上揭犯罪事實，業據被告王建忠於警詢、偵查及本院審理中
    均供承不諱，並有臺北縣政府警察局海山分局搜索、扣押筆
    錄暨扣押物品目錄表1 份、照片11張在卷可稽（見96年度偵
    字第20780 號卷第43至45、63、64、66至69頁），復有上開
    改造手槍1 枝（含彈匣1 個）扣案可資佐證。又扣案之改造
    手槍，經送內政部警政署刑事警察局以檢視法、性能檢驗法
    、試射法鑑定認：「送鑑改造手槍1枝（槍枝管制編號：000
    0000000 號），認係改造手槍，由仿FN廠1910型半自動手槍
    製造之槍枝，換裝土造金屬槍管而成，擊發功能正常，可供
    擊發適用子彈使用，認具殺傷力」等情，有該局96年11月8
    日刑鑑字第0960141266號鑑定書1 份在卷可憑（見96年度偵
    字第20780 號卷第103 至106 頁），堪認被告所持有之上開
    改造手槍具有殺傷力，足見被告自白核與事實相符，本件事
    證明確，被告犯行洵堪認定，應予依法論科。
三、按槍砲彈藥刀械管制條例係將「持有」與「寄藏」為分別之
    處罰規定，則單純之「持有」，固不包括「寄藏」，但「寄
    藏」之受人委託代為保管，其保管之本身所為之「持有」，
    既係「寄藏」之當然結果，法律上自宜僅就「寄藏」行為為
    包括之評價，不應另就「持有」予以論罪（最高法院74年臺
    上字第3400號判例可資參照），即被告寄藏上開槍枝所為之
    「持有」行為，揆諸上開判例，該「持有」行為係「寄藏」
    之當然結果，不另就「持有」予以論罪。核被告所為，係犯
    槍砲彈藥刀械管制條例第8 條第4 項之未經許可寄藏可發射
    子彈具有殺傷力之改造手槍罪。爰審酌被告無視於政府嚴格
    管制槍彈之政策，竟任意寄藏可發射子彈具有殺傷力之改造
    手槍，所為對社會治安具有重大之潛在危險性，惟念其自始
    坦承犯行，態度良好，且未曾持該槍枝犯罪，尚未造成重大
    危害，兼衡被告持有槍枝之數量，及其犯罪之動機、目的、
    手段、素行等一切情狀，量處如主文所示之刑，並就罰金部
    分，諭知易服勞役之折算標準，以示懲儆。扣案具殺傷力之
    仿FN廠1910型半自動手槍製造之改造手槍1 枝（槍枝管制編
    號：0000000000號，含彈匣1 個），屬違禁物，不論屬於被
    告與否，應依刑法第38條第1 項第1 款之規定宣告沒收。
據上論斷，應依刑事訴訟法第299 條第1 項前段，槍砲彈藥刀械
管制條例第8 條第4 項，刑法第11條前段、第42條第3 項前段、
第38條第1 項第1 款，判決如主文。
本案經檢察官張慶林到庭執行職務。
中    華    民    國   100    年    2     月    18    日
                  刑事第十一庭  審判長法  官  李君豪
                                      法  官  何燕蓉
                                      法  官  錢衍蓁
上列正本證明與原本無異。
如不服本判決，應於判決送達後10日內敘明上訴理由，向本院提
出上訴狀 (應附繕本) ，上訴於臺灣高等法院。其未敘述上訴理
由者，應於上訴期間屆滿後20日內向本院補提理由書「切勿逕送
上級法院」。
                                      書記官  劉靜慧
中    華    民    國   100    年    2     月    21    日
附錄本案論罪科刑法條全文：
槍砲彈藥刀械管制條例第8條
未經許可，製造、販賣或運輸鋼筆槍、瓦斯槍、麻醉槍、獵槍、
空氣槍或第4條第1項第1款所定其他可發射金屬或子彈具有殺傷
力之各式槍砲者，處無期徒刑或5年以上有期徒刑，併科新臺幣1
千萬元以下罰金。
未經許可，轉讓、出租或出借前項所列槍枝者，處5年以上有期
徒刑，併科新臺幣1千萬元以下罰金。
意圖供自己或他人犯罪之用，而犯前二項之罪者，處無期徒刑或
7年以上有期徒刑，併科新臺幣1千萬元以下罰金。
未經許可，持有、寄藏或意圖販賣而陳列第1項所列槍枝者，處
3年以上10年以下有期徒刑，併科新臺幣700萬元以下罰金。
第1項至第3項之未遂犯罰之。